最高法院刑事判決　　　　　　　　　 111年度台上字第2881號
上　訴　人　連韋智


上列上訴人因違反毒品危害防制條例案件，不服臺灣高等法院高
雄分院中華民國111 年2 月23日第二審判決（110 年度上訴字第
885號，起訴案號：臺灣高雄地方檢察署109年度偵字第11641 號
），提起上訴，本院判決如下：
    主  文
上訴駁回。
    理  由 
一、按刑事訴訟法第377 條規定，上訴於第三審法院，非以判決
    違背法令為理由，不得為之。是提起第三審上訴，應以原判
    決違背法令為理由，係屬法定要件。如果上訴理由書狀並未
    依據卷內訴訟資料，具體指摘原判決不適用何種法則或如何
    適用不當，或所指摘原判決違法情事，顯與法律規定得為第
    三審上訴理由之違法情形，不相適合時，均應認其上訴為違
    背法律上之程式，予以駁回。
二、本件原審審理結果，認定上訴人連韋智有原判決事實欄所載
    之違反毒品危害防制條例各犯行明確，因而撤銷第一審關於
    沒收部分之判決，仍為相關沒收之諭知；另維持第一審經新
    舊法比較後論處上訴人犯販賣第二級毒品2 罪刑（俱處有期
    徒刑）之判決，駁回其該部分在第二審之上訴，已詳敘調查
    、取捨證據之結果及憑以認定各該犯罪事實之心證理由，有
    卷存資料可資覆按。
三、上訴意旨略以：
  ㈠其於警詢及偵查即供出毒品來源為綽號路易男子陳逸群，並
    提供足以追查之資訊資料，警方及檢察官並因而查獲陳逸群
    販賣甲基安非他命之犯行，應有毒品危害防制條例第17條第
    1 項減免其刑規定之適用。原審未調取陳逸群另案因販毒犯
    行經起訴遭判刑確定之案卷，以查明卷內是否有陳逸群於（
    本案）民國108年12月22日前販賣予其之事證，並依該條項
    減免其刑，自有調查未盡及不適用法則之違法。
  ㈡其因吸食毒品缺錢而購買毒品，進而販賣毒品，本件2 次犯
    行，均為1 包，價格為新臺幣（下同）1,500 元及1,000 元
    ，共僅獲利600 元。原判決雖依毒品危害防制條例第17條第
    2 項規定減輕其刑，然本罪之法定刑為有期徒刑7 年以上，
    其法定最低度刑猶嫌過重，而有情輕法重、顯可憫恕之情，
    原判決未適用刑法第59條規定酌量減輕其刑，亦有違法。
四、毒品危害防制條例第17條第1 項規定「供出毒品來源，因而
    查獲其他正犯或共犯者」，係指被告具體供出毒品來源之資
    訊，使調查或偵查犯罪之公務員得據以對之發動調查或偵查
    程序，並據以破獲而言。亦即被告「供出毒品來源」與嗣後
    調查或偵查公務員對之發動調查或偵查並進而破獲之間，論
    理上須有先後且相當之因果關係，非謂一指認毒品來源之人
    ，即得依上開規定予以減刑。原判決就上訴人主張其供出毒
    品上游係陳逸群一節，依調查所得，已敘明：依卷附刑事案
    件報告書之記載，警方係查獲陳逸群分別於109 年3 月8 日
    、同年3 月10日、同年5 月27日、同年5 月28日及同年7 月
    19日，販賣甲基安非他命予李紘安、上訴人，因陳逸群被查
    獲販賣予上訴人之時間，係在本案各次犯行之後，與本案犯
    行並不具有關聯性，且當時陳逸群於製作警詢筆錄時，亦僅
    坦承於109 年5 月27日及同年月28日，與上訴人交易毒品等
    旨甚詳，因認上訴人所為並不合於毒品危害防制條例第17條
    第1 項之規定，未依該條項之規定減輕其刑，其法則之適用
    ，並無違誤。又原判決依據前揭事證，已認無積極證據足資
    證明本案有因上訴人之供述毒品來源而查獲陳逸群之情形，
    未再為其他無益之調查，並無不合。
五、刑之量定，係實體法上賦予法院得依職權自由裁量之事項，
    苟已以行為人之責任為基礎，並斟酌刑法第57條各款所列情
    狀，在法定刑度內，酌量科刑，無偏執一端，致明顯失出失
    入情形，即不得任意指摘為違法，以為第三審上訴之理由。
    原判決已具體審酌刑法第57條科刑等一切情狀，並載敘如何
    有依修正前毒品危害防制條例第17條第2 項自白規定減輕其
    刑之理由，在罪責原則下適正行使其量刑之裁量權，維持第
    一審科處有期徒刑3年8月、3年7月，及其應執行有期徒刑 4
    年，核其量定之刑罰，已兼顧相關有利與不利之科刑資料，
    所定應執行刑亦給予相當恤刑，客觀上並未逾越法定刑度或
    範圍，核無濫用裁量權限或牴觸比例原則、罪刑不相當之情
    形存在。又應否依刑法第59條酌量減輕其刑，法院本屬有權
    斟酌決定，故未酌減其刑，既不違背法令，自不得執為提起
    第三審上訴之理由，原審審酌上訴人所犯情狀，認無可憫恕
    之事由，已闡述其理由明確，未依該條規定酌減其刑，亦無
    違法可指。
六、上訴意旨置原判決之明白論敘於不顧，仍持已為原判決指駁
    之陳詞，漫事爭辯，對於事實審法院取捨證據與量刑職權之
    適法行使，徒以自己之說詞，泛指其違法，難認已符首揭法
    定之第三審上訴要件。其上訴為違背法律上之程式，應予駁
    回。
據上論結，應依刑事訴訟法第395條前段，判決如主文。
中    華    民    國   111    年    6     月    8     日
                  刑事第七庭審判長法  官  段  景  榕  
                                  法  官  沈  揚  仁  
                                  法  官  汪  梅  芬  
                                  法  官  宋  松  璟  
                                  法  官  楊  力  進  
本件正本證明與原本無異
                                  書記官
中    華    民    國   111    年    6     月    9     日